{
    "present": {
        "plain": {
            "positive": {
                "る": "る"
            },
            "negative": {
                "る": "ない"
            }
        },
        "polite": {
            "positive": {
                "る": "ます"
            },
            "negative": {
                "る": "ません"
            }
        }
    },
    "past": {
        "plain": {
            "positive": {
                "る": "た"
            },
            "negative": {
                "る": "なかった"
            }
        },
        "polite": {
            "positive": {
                "る": "ました"
            },
            "negative": {
                "る": "ませんでした"
            }
        }
    },
    "present_progressive": {
        "plain": {
            "positive": {
                "る": "ている"
            },
            "negative": {
                "る": "ていない"
            }
        },
        "polite": {
            "positive": {
                "る": "ています"
            },
            "negative": {
                "る": "ていません"
            }
        }
    },
    "past_progressive": {
       "plain": {
            "positive": {
                "る": "ていた"
            },
            "negative": {
                "る": "ていなかった"
            }
        },
        "polite": {
            "positive": {
                "る": "ていました"
            },
            "negative": {
                "る": "ていませんでした"
            }
        }
    },
    "volitional": {
       "plain": {
            "positive": {
                "る": "よう"
            },
            "negative": {
                "る": "ないだろう"
            }
        },
        "polite": {
            "positive": {
                "る": "ましょう"
            },
            "negative": {
                "る": "ないでしょう"
            }
        }
    },
    "conditional_eba": {
       "plain": {
            "positive": {
                "る": "れば"
            },
            "negative": {
                "る": "なければ"
            }
        },
        "polite": {
            "positive": "n/a",
            "negative": "n/a"
        }
    },
    "potential": {
        "plain": {
            "positive": {
                "る": "れる"
            },
            "negative": {
                "る": "れない"
            }
        },
        "polite": {
            "positive": {
                "る": "れます"
            },
            "negative": {
                "る": "れません"
            }
        }
    },
    "causative": {
        "plain": {
            "positive": {
                "る": "させる"
            },
            "negative": {
                "る": "させない"
            }
        },
        "polite": {
            "positive": {
                "る": "させます"
            },
            "negative": {
                "る": "させません"
            }
        }
    },
    "passive": {
         "plain": {
            "positive": {
                "る": "られる"
            },
            "negative": {
                "る": "られない"
            }
        },
        "polite": {
            "positive": {
                "る": "られます"
            },
            "negative": {
                "る": "られません"
            }
        }
    },
    "causative_passive": {
         "plain": {
            "positive": {
                "る": "させられる"
            },
            "negative": {
                "る": "させられない"
            }
        },
        "polite": {
            "positive": {
                "る": "させられます"
            },
            "negative": {
                "る": "させられません"
            }
        }
    },
    "imperative": {
         "plain": {
            "positive": {
                "る": "ろ"
            },
            "negative": {
                "る": "るな"
            }
        },
        "polite": {
            "positive": {
                "る": "てください"
            },
            "negative": {
                "る": "ないでください"
            }
        }
    },
    "te_form": {
         "る": "て"
    },
    "infinitive": {
        "る": "n/a"
    }
}
